臺灣桃園地方法院刑事判決
110年度審易字第1669號
公  訴  人  臺灣桃園地方檢察署檢察官 
被      告  蔡其承




上列被告因竊盜案件，經檢察官提起公訴（110年度偵字第19277
號），被告於本院準備程序中，就被訴事實為有罪之陳述，經本
院告知簡式審判程序意旨，並聽取當事人之意見後，裁定改依簡
式審判程序審理，判決如下：
    主  文
蔡其承共同犯毀越安全設備竊盜罪，處有期徒刑柒月。未扣案之
犯罪所得DN15控制閥、滅火槍控制盤肆個、手動發信器拾個、滅
火器拾貳支、水帶陸個、鋁瞄子參拾玖個、減壓太平龍頭伍拾貳
個、警鈴參拾玖個、渦輪式瞄子拾參個、水霧噴頭柒拾貳個、開
放式灑水噴頭貳拾陸個、太平龍頭貳個、一齊開放閥（含配件）
貳個、防爆電池閥貳個、玻璃視窗壹個、過濾器肆個、鍍鋅彎頭
陸拾柒個、鍍鋅管段貳個、銅閥壹佰陸拾壹個、辦公椅壹個，於
全部或一部不能沒收或不宜執行沒收時，各追徵其價額。
    事實及理由
一、本件犯罪事實及證據，除證據部分補充「被告蔡其承於本院
    準備程序及審理時之自白」外，餘均引用檢察官起訴書所載
    （詳如附件）。
二、論罪科刑
（一）核被告所為，係犯刑法第321條第1項第2款毀越安全設備
      竊盜罪。被告與與真實姓名年籍不詳之成年男子就上開犯
      行間，有犯意聯絡及行為分擔，為共同正犯。
（二）爰審酌被告不思以正當方式獲取財物，竟圖不勞而獲，恣
      意為本件竊盜犯行，顯然欠缺對他人財產權之尊重，惟念
      其犯後坦承犯行，態度尚可，兼衡被告前因妨害公務、施
      用毒品案件，經法院論罪科刑紀錄，有臺灣高等法院被告
      前案紀錄表1份可參，並考量其犯罪之手段、動機、目的
      及所生危害暨其生活及經濟狀況、素行、年紀及智識程度
      等一切情狀，量處如主文所示之刑，以示懲儆。
三、沒收部分：
（一）按犯罪所得，屬於犯罪行為人者，沒收之；於全部或一部
      不能沒收或不宜執行沒收時，追徵其價額。第1項及第2項
      之犯罪所得，包括違法行為所得、其變得之物或財產上利
      益及其孳息。刑法第38條之1第1項前段、第3項、第4項定
      有明文。又共同正犯之犯罪所得，沒收或追徵，應就各人
      所分得之數額分別為之；先前對共同正犯採連帶沒收犯罪
      所得之見解，已不再援用及供參考（最高法院104年第13
      次刑事庭會議決議意旨參照）；倘若共同正犯各成員內部
      間，對於不法利得分配明確時，應依各人實際分配所得沒
      收（最高法院104年度台上字第3937號判決意旨參照）。
（二）被告本案竊得之DN15控制閥、滅火槍控制盤4個、手動發
      信器10個、滅火器12支、水帶6個、鋁瞄子39個、減壓太
      平龍頭52個、警鈴39個、渦輪式瞄子13個、水霧噴頭72個
      、開放式灑水噴頭26個、太平龍頭2個、一齊開放閥（含
      配件）2個、防爆電池閥2個、玻璃視窗1個、過濾器4個、
      鍍鋅彎頭67個、鍍鋅管段2個、銅閥161個、辦公椅1個，
      均為其犯罪所得，且未扣案亦未合法發還或賠償告訴人，
      雖被告於偵訊時供稱上揭物品均已拿去資源回收場變賣新
      臺幣8、9,000元等語（見偵卷第117頁），然被告未能提
      出相關單據以資查證，本院遍查全部卷證亦無證據可資證
      明被告所述為真，尚難認被告就上開物品確已變賣而喪失
      事實上支配處分權，或變賣所得款項數額為何，為免被告
      實質上保有不法之犯罪所得，本院認應就此部分之犯罪所
      得採原物沒收，爰依上開規定予以宣告沒收，於全部或一
      部不能沒收或不宜執行沒收時，追徵其價額。　
（三）至被告與真實姓名年籍不詳之成年男子共同竊得之黃色堆
      高機1臺，被告於本院準備陳稱：堆高機是另一名男子開
      走，我是開貨車離開等語（詳本院111年6月22日準備程序
      筆錄第2頁），依照上開說明，應認黃色堆高機1臺不屬於
      被告之實際犯罪所得，被告既然未保有犯罪所得，依法不
      再宣告沒收、追徵。
據上論斷，應依刑事訴訟法第273條之1第1項、第299條第1項前
段、第310條之2、第454條第2項，判決如主文。
本案經檢察官陳師敏提起公訴，檢察官林欣怡到庭執行職務。
中    華    民    國    111    年    7     月   22    日
                       刑事審查庭  法  官  林慈雁
以上正本證明與原本無異。
如不服本判決應於收受判決後20日內向本院提出上訴書狀，並應
敘述具體理由。其未敘述上訴理由者，應於上訴期間屆滿後20日
內向本院補提理由書( 均須按他造當事人之人數附繕本) 「切勿
逕送上級法院」。
                                   書記官  吳秉翰
中　　華　　民　　國　　111 　年　　7 　　月　　25　　日
附錄本判決論罪科刑法條：
中華民國刑法第321條
犯前條第1項、第2項之罪而有下列情形之一者，處6月以上5年以
下有期徒刑，得併科50萬元以下罰金：
一、侵入住宅或有人居住之建築物、船艦或隱匿其內而犯之。
二、毀越門窗、牆垣或其他安全設備而犯之。
三、攜帶兇器而犯之。
四、結夥三人以上而犯之。
五、乘火災、水災或其他災害之際而犯之。
六、在車站、港埠、航空站或其他供水、陸、空公眾運輸之舟、
    車、航空機內而犯之。
前項之未遂犯罰之。
　
附件： 
臺灣桃園地方檢察署檢察官起訴書
                                    110年度偵字第19277號
　　被　　　告　蔡其承　男　37歲（民國00年0月0日生）
　　　　　　　　　　　　住金門縣○○鄉○○村0鄰○○0號
　　　　　　　　　　　　居桃園市○○區○○路000巷00弄0號
　　　　　　　　　　　　國民身分證統一編號：Z000000000號
上列被告因竊盜案件，已經偵查終結，認應提起公訴，茲將犯罪
事實及證據並所犯法條分敘如下：
　　　　犯罪事實
一、蔡其承前因妨害公務案件，經臺灣桃園地方法院以109年度
    桃簡字第264號判決判處有期徒刑2月確定，於民國109年10
    月12日易科罰金執行完畢，詎猶不知悔改，與真實姓名年籍
    不詳之成年男子（所涉竊盜罪嫌，為警另行偵辦）共同意圖
    為自己不法之所有，基於竊盜之犯意聯絡，於110年2月20日
    9時42分許，以不詳方式撬開中鼎工程股份有限公司（下稱
    中鼎公司）位於桃園市○○區○○路0段000號倉庫左側浪板後，
    侵入倉庫內竊取黃色堆高機1臺（價值新臺幣40萬元）、DN1
    5控制閥、滅火槍控制盤4個、手動發信器10個、滅火器12支
    、水帶6個、鋁瞄子39個、減壓太平龍頭52個、警鈴39個、
    渦輪式瞄子13個、水霧噴頭72個、開放式灑水噴頭26個、太
    平龍頭2個、一齊開放閥（含配件）2個、防爆電池閥2個、
    玻璃視窗1個、過濾器4個、鍍鋅彎頭67個、鍍鋅管段2個、
    銅閥161個、辦公椅1個等物得手，蔡其承駕駛車牌號碼000-
    0000自用小貨車離去，真實姓名年籍不詳之成年男子則駕駛
    堆高機離去。嗣中鼎公司倉儲工程師方俊雄發覺遭竊，報警
    處理，始悉上情。
二、案經中鼎公司訴由桃園市政府警察局大園分局報告偵辦。
        證據並所犯法條
一、上揭犯罪事實，業據被告蔡其承於偵查中坦承不諱，核與告
    訴代理人方俊雄於警詢時之指訴相符，並有車輛詳細資料報
    表、桃園市政府警察局大園分局刑案現場勘查紀錄表及照片
    14張、現場及監視錄影器翻拍照片共34張在卷可稽，足徵被
    告蔡其承之任意性自白與事實相符，犯嫌應堪認定。
二、核被告所為，係犯刑法第321條第1項第2款之毀越安全設備
    竊盜罪嫌。被告與真實姓名年籍不詳之共犯就上開犯行，有
    犯意聯絡及行為分擔，請依刑法第28條論以共同正犯。又被
    告前有如犯罪事實欄所載論罪科刑及執行情形，有本署刑案
    資料查註紀錄表附卷可稽，其於有期徒刑執行完畢後，5年
    以內故意再犯本件有期徒刑以上之罪，為累犯，請斟酌依刑
    法第47條第1項之規定及司法院大法官釋字第775號解釋意旨
    加重其刑。末被告未扣案之犯罪所得，請依刑法第38條之1
    第1項前段、第3項宣告沒收，並於全部或一部不能沒收或不
    宜執行沒收時，追徵其價額。
三、至告訴意旨認被告2人在上址尚有竊取法蘭白鐵7個、套焊法
    蘭黑鐵、流孔法蘭鍍鋅、白鐵彎頭14個、黑鐵彎頭157個、
    黑鐵管件301個等節，此為被告蔡其承所否認，且除告訴人
    單一指訴外，並無其他積極證據佐證，尚難認被告2人確有
    竊得前開物品，惟此部分若成立犯罪，與前揭起訴部分為同
    一行為，應為起訴效力所及，爰不另為不起訴處分，附此敘
    明。
四、依刑事訴訟法第251條第1項提起公訴。
　　此　致
臺灣桃園地方法院
中　　華　　民　　國　 110　　年　　10　　月　　18　　日
                              檢　察　官  陳師敏  
本件證明與原本無異 
中　　華　　民　　國　 110　　年　　11　　月　　1 　　日
                              書  記  官  曾意雯  
所犯法條：　　
中華民國刑法第321條第1項第2款
犯前條第1項、第2項之罪而有下列情形之一者，處6月以上5年以
下有期徒刑，得併科50萬元以下罰金：
一、侵入住宅或有人居住之建築物、船艦或隱匿其內而犯之。
二、毀越門窗、牆垣或其他安全設備而犯之。
三、攜帶兇器而犯之。
四、結夥三人以上而犯之。
五、乘火災、水災或其他災害之際而犯之。
六、在車站、港埠、航空站或其他供水、陸、空公眾運輸之舟、
    車、航空機內而犯之。
前項之未遂犯罰之。